【裁判字號】    92,訴,442
【裁判日期】    921028
【裁判案由】    毒品危害防制條例
【裁判全文】
臺灣嘉義地方法院刑事判決                          九十二年度訴字第四四二號
    公  訴  人  臺灣嘉義地方法院檢察署檢察官（互股）
    被      告  甲○○
右列被告因違反毒品危害防制條例案件，經檢察官提起公訴（九十二年度毒偵字第七
三○號），本院判決如左：
    主  文
甲○○施用第一級毒品，累犯，處有期徒刑玖月；又施用第二級毒品，累犯，處有期
徒刑肆月。應執行有期徒刑壹年。
    事  實
一、甲○○前於民國八十八年間，因違反毒品危害防制條例案件，經本院於八十八年
    九月二十一日，以八十八年度嘉簡字第七八七號判決判處有期徒刑四月，如易科
    罰金以三百元折算一日，並於同年十一月二日確定，而於八十九年十月九日易科
    罰金執行完畢。另因施用毒品案件，經依本院八十七年度毒聲字第五一三號裁定
    送觀察、勒戒後，認無繼續施用毒品之傾向，由臺灣嘉義地方法院檢察署檢察官
    於八十七年十二月八日，以八十七年度偵字第六一五八號不起訴處分確定（第一
    犯）。惟其復基於施用第二級毒品安非他命之概括犯意，自八十八年二月二十四
    日起，至同年七月二十九日止，連續在不詳地點，施用第二級毒品安非他命多次
    ，為警於八十八年二月二十四日及同年七月二十九日，分別在嘉義市○○路一九
    五號及嘉義市○○路四○七號「金冠汽車旅館」第一○七室內查獲，經依本院八
    十八年度毒聲字第五六二號裁定送觀察、勒戒後，認有繼續施用毒品之傾向，經
    臺灣嘉義地方法院檢察署檢察官於八十八年九月四日，以八十八年度偵緝字第一
    九○號、八十八年度毒偵字第二一一號聲請簡易判決處刑，並由本院於八十八年
    九月二十一日，以八十八年度嘉簡字第七八七號判決判處有期徒刑四月，如易科
    罰金以三百元折算一日，並於同年十一月二日確定（第二犯）。詎甲○○復於九
    十年八月二日下午五、六時許，在嘉義市○區○○里○○街一０一號住處內，施
    用第一級毒品海洛因一次，嗣於九十年八月三日下午六時許，在嘉義市警察局第
    一分局竹園派出所經警採取其尿液送嘉義市衛生局檢驗結果，其尿液中呈嗎啡陽
    性反應因而查獲上情，經臺灣嘉義地方法院檢察署檢察官於九十年九月五日，以
    九十年度毒偵字第一０五０號提起公訴，並由本院於九十年十二月十日，以九十
    年度訴字第五一七號判決判處有期徒刑八月，而於九十一年一月七日確定（第三
    犯）。詎仍不知悔改，復萌生施用第一級毒品海洛因及第二級毒品安非他命之犯
    意，於九十二年七月十七日晚上七時三十分許為警查獲前一、二日之不詳時間，
    在嘉義市中正公園廁所內，施用第一級毒品海洛因及第二級毒品安非他命一次，
    嗣於九十二年七月十七日晚上七時三十分許，為警在嘉義市○區○○路四一０號
    「玉山旅行社」查獲而知悉上情。
二、案經嘉義市警察局報請臺灣嘉義地方法院檢察署檢察官偵查起訴。
    理  由
一、訊據被告甲○○對於右揭事實均自白不諱，而被告之尿液經送嘉義市衛生局檢驗
    結果，嗎啡及安非他命確均呈陽性反應，此有該局所出具之檢驗涉嫌毒品及管制
    藥品之尿液檢體案件、毒品案件代號與真實姓名對照表各一份在卷可稽（見警卷
    第一一、一二頁），堪認被告上開自白為真實，足以採信。末查，被告前因施用
    毒品案件，經依本院八十七年度毒聲字第五一三號裁定送觀察、勒戒後，認無繼
    續施用毒品之傾向，由臺灣嘉義地方法院檢察署檢察官於八十七年十二月八日，
    以八十七年度偵字第六一五八號不起訴處分確定（第一犯）。惟其復基於施用第
    二級毒品安非他命之概括犯意，自八十八年二月二十四日起，至同年七月二十九
    日止，連續在不詳地點，施用第二級毒品安非他命多次，為警於八十八年二月二
    十四日及同年七月二十九日，分別在嘉義市○○路一九五號及嘉義市○○路四○
    七號「金冠汽車旅館」第一○七室內查獲，經依本院八十八年度毒聲字第五六二
    號裁定送觀察、勒戒後，認有繼續施用毒品之傾向，經臺灣嘉義地方法院檢察署
    檢察官於八十八年九月四日，以八十八年度偵緝字第一九○號、八十八年度毒偵
    字第二一一號聲請簡易判決處刑，並由本院於八十八年九月二十一日，以八十八
    年度嘉簡字第七八七號判決判處有期徒刑四月，如易科罰金以三百元折算一日，
    並於同年十一月二日確定（第二犯）。詎甲○○復於九十年八月二日下午五、六
    時許，在嘉義市○區○○里○○街一０一號住處內，施用第一級毒品海洛因一次
    ，嗣於九十年八月三日下午六時許，在嘉義市警察局第一分局竹園派出所經警採
    取其尿液送嘉義市衛生局檢驗結果，其尿液中呈嗎啡陽性反應因而查獲上情，經
    臺灣嘉義地方法院檢察署檢察官於九十年九月五日，以九十年度毒偵字第一０五
    ０號提起公訴，並由本院於九十年十二月十日，以九十年度訴字第五一七號判決
    判處有期徒刑八月，而於九十一年一月七日確定（第三犯）等情，有臺灣嘉義地
    方法院檢察署八十七年度偵字第六一五八號不起訴處分書、八十八年度偵緝字第
    一九○號、八十八年度毒偵字第二一一號聲請簡易判決處刑書、九十年度毒偵字
    第一０五二０號起訴書、本院九十年度訴字第五一七號刑事判決、臺灣嘉義地方
    法院檢察署刑案資料查註紀錄表、臺灣高等法院被告全國前案紀錄表各一份在卷
    可參。被告於臺灣嘉義地方法院檢察署檢察官為不起訴處分後，五年內四犯施用
    毒品罪，本件事證明確，被告犯行堪以認定。
二、查海洛因、安非他命分別為毒品危害防制條例所謂之第一級、第二級毒品，觀諸
    該條例第二條第二項第一、二款規定甚明。核被告甲○○陽上開施用第一級毒品
    海洛因及第二級毒品安非他命之行為，係各犯毒品危害防制條例第十條第一項施
    用第一級毒品罪及同條第二項施用第二級毒品罪。其持有上開第一級毒品海洛因
    及第二級毒品安非他命毒品之行為，為施用行為所吸收，不另論罪。又其所犯上
    開二罪，犯意各別，罪名不同，應分論併罰之。被告前於八十八年間，因違反毒
    品危害防制條例案件，經本院於八十八年九月二十一日，以八十八年度嘉簡字第
    七八七號判決判處有期徒刑四月，如易科罰金以三百元折算一日，並於同年十一
    月二日確定，而於八十九年十月九日易科罰金執行完畢，有臺灣嘉義地方法院檢
    察署刑案資料查註紀錄表、臺灣高等法院被告全國前案紀錄表各一份附卷可按，
    其於有期徒刑執行完畢五年以內再犯本件有期徒刑以上之罪，為累犯，應依刑法
    第四十七條規定加重其刑。爰審酌被告前已有施用毒品之紀錄，並經二次觀察、
    勒戒及強制戒治，竟又再度施用，顯見其意志不堅，仍未戒絕，毫無悔改之意，
    其施用足以導致精神障礙、性格異常，甚至造成生命危險之毒品，戕害一己之身
    體健康，及其犯罪之動機、目的、手段、犯罪後之態度等一切情狀，量處如主文
    所示之刑，並定其應執行之刑，以資懲儆。至扣案之斜削吸管二支、吸食器乙組
    及注射針筒乙支，被告否認為其所有，且乏證據證明係供前揭犯罪之用，又非違
    禁物，爰不另為沒收之諭知，附此敘明。
據上論斷，應依刑事訴訟法第二百九十九條第一項前段，毒品危害防制條例第十條第
一項、第二項，刑法第十一條前段、第四十七條、第五十一條第五款，判決如主文。
本案經檢察官朱介斌到庭執行職務。
中      華      民      國    九十二    年      十      月    二十八    日
                                臺灣嘉義地方法院刑事第五庭
                                    法  官  黃  仁  勇
右正本證明與原本無異。
如不服本判決，應於判決送達後十日內向本院提出上訴狀( 應附繕本 )。告訴人或被
害人如對於本判決不服者，應具備理由請求檢察官上訴，其上訴期間之計算係以檢察
官收受判決正本之日期為準。
中      華      民      國    九十二    年      十      月    二十八    日
                                    書記官  呂  權  芳
附錄本判決論罪科刑法條全文：
毒品危害防制條例第十條：
施用第一級毒品者，處六月以上五年以下有期徒刑。
施用第二級毒品者，處三年以下有期徒刑。


司法院資訊處製作；財團法人民間司法改革基金會備份。
